臺灣高等法院臺南分院民事裁定
110年度抗字第54號
抗  告  人  陳祝玲  

            陳美純  

            陳嘉良  
相  對  人  臺灣中小企業銀行股份有限公司

法定代理人  黃博怡  
上列抗告人因與相對人間再審之訴事件，對於中華民國109年11
月27日臺灣臺南地方法院109年度再字第13號所為裁定提起抗告
，本院裁定如下： 
    主  文
抗告駁回。
抗告訴訟費用由抗告人負擔。
    理  由
一、抗告意旨稱：除引用原審聲請再審理由外，另稱民事訴訟法
    施行法第4條之4第2、3項之規定，支付命令於本施行法第12
    條第6項公告施行前確定者，債務人仍得依修正前民事訴訟
    法第521條第2項規定提起再審之訴。前項情形，債務人有債
    權人於督促程序所提出之證物係偽造或變造之情形，或債務
    人提出可受較有利益裁判之證物者，仍得向支付命令管轄法
    院提起再審之訴，並以原支付命令之聲請，視為起訴。又民
    事訴訟法第500條規定再審之訴，應於三十日之不變期間內
    提起。前項期間，自判決確定時起算，判決於送達前確定者
    ，自送達時起算；其再審之理由發生或知悉在後者，均自知
    悉時起算。抗告人在原確定判決的法院審理中主張本票偽造
    事實，本票債權不存在，依民法第179條請求不當得利返還
    價金。抗告人主張「陳常煌」偽造本票刑事判決之事實,因
    抗告人自費請財團法人臺灣經濟科技發展研究院就「偽造文
    書」筆跡作鑑定，而在109年3月初始發現有偽造文書之嫌，
    為此抗告人依民事訴訟法第496條第1項第13款規定，提起再
    審之訴，應無不合，原裁定竟駁回抗告人再審之訴，爰提起
    抗告，請廢棄原裁定等情。
二、按再審之訴，應於三十日之不變期間內提起。前項期間，自
    判決確定時起算，判決於送達前確定者，自送達時起算；其
    再審之理由發生或知悉在後者，均自知悉時起算。但自判決
    確定後已逾五年者，不得提起。以第496條第1項第5款、第6
    款或第12款情形為再審之理由者，不適用前項但書之規定。
    又再審之訴不合法者，法院應以裁定駁回之。民事訴訟法第
    500條、第502條第1項分別定有明文。經查：抗告人係對原
    法院91年度訴字第2040號確定判決(下稱原確定判決)提起再
    審之訴，原無民事訴訟法施行法第4條之4第2、3項規定之適
    用，抗告人主張其依上開規定得提起再審之訴容有誤解。次
    查原確定判決係於民國92年1月24日宣判後，雖經當事人提
    起上訴並經本院以92年度上易字第68號受理，然已於92年3
    月11日經上訴人(即本件抗告人)撤回上訴而確定，此有原法
    院及本院辦案進行簿列印資料存卷可參(見原審卷第207-219
    頁，原卷已逾保存年限銷燬無法調取）。抗告人遲至109年1
    0月27日始提起本件再審之訴（見原審卷第1頁民事再審之訴
    狀上本院收狀日期戳），非惟已逾30日之不變期間，且自原
    確定判決確定後亦已逾5年；再審原告復非以民事訴訟法第4
    96條第1項第5 款、第6款或第12款情形為再審之理由，揆諸
    首揭規定，再審原告提起本件再審之訴，已遲誤再審期間，
    本件再審之訴於法不合，原裁定駁回抗告人再審之訴，核無
    不合，抗告為無理由，應予駁回。
三、據上論結，本件抗告為無理由，爰裁定如主文。
中    華　　民　　國　　110 　年　　3 　　月　　31　　日
                  民事第一庭  審判長法　官  丁振昌

                                    法　官  蔡孟珊

                                    法　官  李素靖
上為正本係照原本作成。
不得再抗告。　　　　　　　　　　　　　　　　　　　
中　　華　　民　　國　　110 　年　　3 　　月　　31　　日

                                    書記官  高曉涵